臺灣臺南地方法院交通事件裁定　　　　　　　　　　九十三年度交聲字第二二號
　　移
　　受處分人
　　即異議人　甲○○
右列受處分人因違反道路交通管理處罰條例案件，對於交通部公路總局嘉義區監理所
台南監理站民國九十三年四月二十九日所為之裁決處分（處分案號：嘉監南字第裁七
四—Ｍ00000000號）聲明異議，本院裁定如左：
    主  文
異議駁回。
    理  由
一、聲明異議意旨略以：台南監理站裁決原舉發通知單舉發在多車道駕車，不依規定
    之車道行駛，異議人認為舉發違規之事實不符，特此提出異議云云。
二、按汽車駕駛人，爭道行駛有在多車道不依規定駕車者，處新臺幣六百元以上一千
    八百元以下罰鍰；並記違規點數一點，道路交通管理處罰條例第四十五條第四款
    、第六十三條第一項第一款分別定有明文。
三、經查：
    （一）本件受處分人即異議人甲○○有於民國九十年三月十一日十時四十分許，
          駕駛車牌號碼Ｎ８─３０４８號自小客車，在行經台南縣善化鎮茄拔加油
          站旁之多車道路段時，駕駛前開車輛沿機慢車道作右側超車，而不依規定
          車道行駛之違規行為，經警攔查告以違規事實並當場製單舉發等情，有台
          南縣警察局南縣警交字第Ｍ00000000號舉發違反道路交通管理事
          件通知單一紙在卷可憑，並經本件舉發之員警陳善貴於本院調查時到庭陳
          證：「（問：本件是否你告發的，情形如何？）是我告發的，當時我是由
          周所長帶班執行十點至十二點交通稽查勤務，當時我們是在台一線善化段
          該茄拔加油站前的十字路口作定點稽查（庭呈該十字路口現場照片），該
          處車道含機車道同向有四車道，最內側為左轉車道，再來是內側車道，再
          來是外車道，再來是機慢車道。當時我看見異議人所駕駛該輛車號Ｎ８─
          ３０４８號自小客車由南向北駛來，當時因為內側和外側車道均有車輛，
          異議人的小客車就沿機慢車道作右側超車，經我當場發現隨即持紅旗將該
          小客車攔停，攔停後並有告知異議人違規情形，由我索閱異議人證件後填
          單告發」、「（問：當天天氣如何？）當天天氣很好視距良好，我看得很
          清楚」等語無訛（見本院九十三年六月二十九日訊問筆錄），核與另一證
          人即舉發員警周慶文到庭結證：「是我們共同舉發的，當時由我帶班在茄
          拔加油站前的十字路口執行交通稽查勤務，當時異議人所駕駛的小客車是
          沿台一線由南向北駛來，當時因為內側車道和外側車道均有來車，異議人
          小客車就由機車道作右側超車，當時我和陳善貴均有看見，就由陳善貴持
          紅旗將該輛小客車攔停」、「（問：當天天氣如何？）當天天氣很好視距
          良好，我看得很清楚」等語（見上開本院同日訊問筆錄）之情節相符，並
          有證人陳善貴庭呈異議人違規行駛地點之現場照片四幀在卷可佐，參諸執
          勤警員係依法執行公務，與異議人並不相識，素無怨隙，苟非實情，自無
          須恣意誣攀之理。而且警員執行公務本身受行政懲處責任之監督，到庭具
          結作證更以刑罰擔保其真實性，應無甘冒行政懲處及刑法偽證罪責任而刻
          意誣陷之必要。因此，可信賴警員陳善貴、周慶文前開陳證為真實。
    （二）異議人辯稱舉發違規與事實不符云云。惟按法院受理交通異議案件，乃是
          對於交通舉發行政處分審查其是否違法，本質上屬於行政爭訟過程，與普
          通法院審理刑事案件之原則不同。其舉證責任之原理，非如刑事案件中，
          應超越任何合理懷疑始可為有罪判決者之嚴格程度。其舉證責任之原理，
          應與民事訴訟相類似，除有特別規定外，基本上準用民事訴訟法，由國家
          機關與人民二造，各自履行其主觀之舉證責任，在過程中各自提出證據；
          若窮盡各種證據方法，待證結果仍有不明時，則由客觀之舉證責任危險分
          配原則，決定國家機關與人民二造何人應受敗訴危險。此參酌行政訴訟法
          第一百三十六條規定準用民事訴訟法第二百七十七條自明。查原裁決機關
          交通部公路總局嘉義區監理所台南監理站，裁決異議人甲○○有於多車道
          駕車而不依規定行駛之違規行為，乃引據舉發單為證。而舉發本件違規事
          件之台南縣警察局善化分局員警，就本件如何查獲並舉發之經過，亦於本
          院調查時到庭陳證無訛，已如前述，並就異議人所駕自小客車係在行經前
          開多車道路段而未依規定車道行駛，並經其見狀當場持紅旗示意異議人停
          車受檢等本件違規情節均供述明確，而查警員陳善貴、周慶文本身直接見
          聞異議人所駕之自小客車有未依規定車道行駛之事實經過，對事實最為明
          瞭，又經以行政及刑事責任擔保其真實性，又舉發當時所記載違規人所駕
          車輛之違規情節又與事實相符等等各項因素，綜合認定其陳述為可採信。
          而異議人既未就舉發員警有無舉發錯誤等情提出確實證據以供調查，且未
          提供任何相關證據足資證明執勤員警確有捏造事實違法取締之情事，從而
          異議人前開所辯，要係卸責之詞，自無可採。
    （三）綜上所述，本件受處分人即異議人甲○○有於上開時、地駕駛前開自小客
          車，在行經多車道路段而未依規定車道行駛之違規行為，既堪認定，則移
          送機關即交通部公路總局嘉義區監理所台南監理站，據此並援引上開道路
          交通管理處罰條例第四十五條第四款、第六十三條第一項第一款之規定，
          而裁處異議人罰鍰新臺幣一千八百元並予記違規點數一點，於法即無違誤
          ，至本件異議人之異議經核並無理由，故應予以駁回。
四、據上論斷，應依道路交通案件處理辦法第十九條，裁定如主文。
中      華      民      國      九十三      年     八     月    三十    日
                                  臺灣臺南地方法院交通法庭
                                      法  官    張  瑛  宗
右正本證明與原本無異
如不服本裁定應於送達後五日內向本院提出抗告狀
                                      書記官    陳  志  德
中      華      民      國      九十三      年     八     月    三十    日
